臺灣高等法院高雄分院刑事判決　　　 100年度上訴字第1936號
上　訴　人
即　被　告　唐耀雄
上列上訴人因殺人未遂等案件，不服臺灣高雄地方法院100 年度
訴字第953 號中華民國100 年11月17日第一審判決（起訴案號：
臺灣高雄地方法院檢察署100 年度偵字第12675 號、100 年度偵
緝字第823 、824 、825 、826 、827 、828 、829 、830 號）
，提起上訴，本院判決如下：
     主  文
上訴駁回。
     理  由
一、按不服地方法院之第一審判決而上訴者，應向管轄第二審之
    高等法院為之。上訴書狀應敘述具體理由；上訴書狀未敘述
    上訴理由者，應於上訴期間屆滿後20日內補提理由書於原審
    法院，逾期未補提者，原審法院應定期間先命補正。第二審
    法院認為上訴書狀未敘述理由或上訴有第362 條前段之情形
    者，應以判決駁回之。但其情形可以補正而未經原審法院命
    其補正者，審判長應定期間先命補正，刑事訴訟法第361 條
    、第367 條，分別定有明文。又所謂不服第一審判決之具體
    理由，必係依據卷內既有訴訟資料或提出新事證，指摘或表
    明第一審判決有何採證認事、用法或量刑等足以影響判決本
    旨之不當或違法，而構成應予撤銷之具體事由，始克當之（
    例如：依憑證據法則具體指出所採證據何以不具證據能力，
    或依憑卷證資料，明確指出所為證據證明力之判斷如何違背
    經驗、論理法則）；倘僅泛言原判決認定事實錯誤、違背法
    令、量刑失之過重或輕縱，而未依上揭意旨指出具體事由，
    或形式上雖已指出具體事由，然該事由縱使屬實，亦不足以
    認為原判決有何不當或違法者（例如：對不具有調查必要性
    之證據，法院未依聲請調查亦未說明理由，或援用證據不當
    ，但除去該證據仍應為同一事實之認定），皆難謂係具體理
    由，俾與第二審上訴制度旨在請求第二審法院撤銷、變更第
    一審不當或違法之判決，以實現個案救濟之立法目的相契合
    ，並節制濫行上訴（最高法院97年度台上字第892 號判決意
    旨參照）。是以上訴人之上訴書狀或補提之上訴理由書，雖
    有敘述上訴理由，惟所指判決不當、違法情形並未實際上存
    在或所指判決不當、違法情形未足以構成撤銷原判決之理由
    ，即與未敘述具體理由無異（最高法院71年度台上字第2364
    號判例意旨參照），其所為上訴，即不符合上訴之法定要件
    。
二、本件上訴人即被告唐耀雄（下稱被告）雖於上訴期間屆滿前
    提出上訴理由書狀（原審判決書於100 年11月22日送達予被
    告），然被告上訴理由狀係稱：犯後態度良好，原審判決未
    依刑法第57條之規定詳加審酌，僅依刑法第47條、第55 條
    從一重處段，量刑顯然過苛，爰請撤銷原判決，並從輕科刑
    云云。
三、經查，原審認被告犯有下列犯行：(一)於98年12月14日上午10
    時30分前之某時許，行經高雄市○○區○○路58號前，見鄭
    金生所有車牌號碼ZP-0709 號自小貨車停放在該處，竟意圖
    為自己不法之所有，持其所有客觀上足以作為兇器使用之Ｔ
    型扳手尖刀1 支，破壞該車車門鎖進入車內（毀損部分未據
    告訴），發動該車引擎而竊取之；嗣於98年12月24日下午2
    時40分前之某時許，駕駛上開竊得之自小貨車行至高雄市○
    ○區○○路海堤旁，並將該車棄置於該處，經警於98年12月
    24日下午2 時40分許在該處尋獲，另將車內駕駛座腳踏板上
    已點燃過之煙蒂1 支送ＤＮＡ型別鑑定後，發現與唐耀雄之
    ＤＮＡ相符，始悉上情。(二)於99年1 月15日凌晨1 、2 時許
    ，行經高雄市阿蓮區復安里天山營區旁，見林振舜所有車牌
    號碼Q7-5812 號自小客車停放在該處，竟意圖為自己不法之
    所有，以自備之機車鑰匙插入鎖孔，並以左右搖晃之方式破
    壞該車車門鎖進入車內（毀損部分未據告訴），再發動該車
    引擎而竊取之，得手後供己代步使用；嗣於99年2 月6 日下
    午2 時10分前之某時許，駕駛上開竊得之自小客車行至高雄
    市彌陀區彌壽里廟前巷內，並將該車棄置於該處，經警於99
    年2 月6 日下午2 時10分許在該處尋獲，另將車內駕駛座下
    方之手套1 雙送ＤＮＡ型別鑑定後，發現與唐耀雄之ＤＮＡ
    相符，因而查悉上情。(三)於99年2 月16日下午3 時許，向友
    人劉建福稱需借車載小孩前往義大醫院看病，劉建福遂在岡
    山火車站前，將其所有車牌號碼AE-4457 號自小客車借予唐
    耀雄使用，並約定1 小時後返還前開自小客車（所涉侵占部
    分，另經檢察官為不起訴處分確定）；惟唐耀雄不僅未歸還
    該車，且於同年3 月4 日凌晨3 時29分許，駕駛上開自小客
    車行經高雄市○○區○○里○○路5 號前，見陳雅美所有車
    牌號碼US-7427 號自小客車停放在該處，竟基於意圖為自己
    不法所有之竊盜及損壞他人物品之犯意，以自備之機車鑰匙
    插入鎖孔，並以上下搖動之方式破壞該車車門鎖進入車內，
    徒手行竊車內之洗車券20張（價值約新臺幣【下同】1,000
    元）及太陽眼鏡1 支（價值約2,750 元），足以生損害於陳
    雅美；嗣經陳雅美報警處理並調閱監視器錄影畫面，始循線
    查獲上情。(四)於99年3 月1 日下午2 時許，行經高雄市燕巢
    區義大醫院旁之義大路，見陳志民所有車牌號碼ES-0016 號
    自小客車停放在該處，竟意圖為自己不法之所有，以自備之
    機車鑰匙插入鎖孔，並以上下左右搖晃之方式接連開啟車門
    並發動該車引擎而竊取之，得手後，於同日晚間7 時許，駕
    駛該車至屏東縣潮州鎮省道旁，以6,000 元之代價，將前開
    竊得之自小客車出售予不知情之兵偉義，兵偉義復於翌日（
    即同年月2 日）以1 萬元之代價，再將該車轉售予址設屏東
    縣屏東市○○里○○○路6 號、負責人為楊宗憲之冠軍環保
    工程有限公司（下稱冠軍公司）；嗣楊宗憲將該車拖回冠軍
    公司之儲存場，並予以拆卸，將引擎及車體分離，再以引擎
    號碼查核後，發現該車為失竊車輛，遂報警處理，另陳志民
    亦發現車輛失竊而報警處理後，經警循線而查悉上開事實。
    (五)於99年5 月2 日下午6 時前之某時許，行經屏東縣枋寮鄉
    市○街，見鄭新議所有車牌號碼YE-2690 號自小客車停放在
    該處停車格中，竟意圖為自己不法之所有，以自備之機車鑰
    匙插入鎖孔，並以左右搖動之方式破壞該車車門鎖進入車內
    （毀損部分未據告訴），再發動該車引擎而竊取之；嗣於99
    年5 月22日下午1 時前之某時許，駕駛上開竊得之自小客車
    行至高雄市○○區○○路一段102 號對面，並將該車棄置於
    該處，經警於99年5 月22日下午1 時許在該處尋獲，另於該
    車右後車門鈑金上及左後車門外鈑金上分別發現指紋，送驗
    後發現其中1 枚指紋與唐耀雄之右中指指紋相符，而悉上情
    。(六)於99年5 月7 日下午2 時前之某時許，行經高雄市○○
    區○○路興樹巷63號前，見柯承宏所有車牌號碼ZU-7290 號
    自小客車（起訴書誤載為ZS-7290 號）停放在該處，竟意圖
    為自己不法之所有，以自備之機車鑰匙插入鎖孔，破壞該車
    車門鎖進入車內（毀損部分未據告訴），徒手行竊車內之音
    響控制面板1 片、遙控器1 個、回數票5 張、CD5 張及現金
    100 元；嗣經柯承宏報警處理，經警於上開自小客車左前門
    門鎖上採得指紋1 枚，送驗後發現與唐耀雄之左中指指紋相
    符，始查悉上情。(七)於99年5 月14日上午7 時前之某時許，
    行經高雄市○○區○○里○○街35巷6 號前，見郭榮彬所有
    車牌號碼MK-4325 號自小客車停放在該處，竟意圖為自己不
    法之所有，以自備之機車鑰匙插入鎖孔，並以上下左右搖晃
    之方式，破壞該車車門鎖進入車內（毀損部分未據告訴），
    再發動該車引擎而竊取之；嗣於99年5 月26日上午某時許，
    駕駛上開竊得之自小客車行至屏東縣東港鎮○○里○○道路
    旁，並將該車棄置於該處，經警於99年5 月26日中午12時30
    分許在該處尋獲，另於該車副駕駛座腳踏墊上發現吸管1 支
    、副駕駛座上發現香煙2 包，經送ＤＮＡ型別鑑定及指紋鑑
    定後，ＤＮＡ部分發現與唐耀雄之ＤＮＡ相符，指紋部分發
    現與唐耀雄之右食指指紋相符，因而查獲上情。(八)於99年5
    月27日中午12時前之某時許，行經屏東縣鹽埔鄉○○村○○
    路76-11 號旁，見林陳梅玲所有車牌號碼HJ-4790 號自小客
    車停放在該處，竟意圖為自己不法之所有，以自備之機車鑰
    匙插入鎖孔，並以上下左右搖晃之方式，破壞該車車門鎖進
    入車內（毀損部分未據告訴），再發動該車引擎而竊取之；
    嗣於99年6 月15日上午10時30分前之某時許，駕駛上開竊得
    之自小客車行至高雄市○○區○○路23巷內之空地旁，並將
    該車棄置於該處，經警於99年6 月15日上午10時30分許在該
    處尋獲，另將車內煙灰盒內之煙蒂1 支送ＤＮＡ型別鑑定後
    ，發現與唐耀雄之ＤＮＡ相符，始悉上情。(九)於100 年4 月
    15日下午6 時20分許，行經高雄市○○區○○路，適為高雄
    市政府警察局楠梓分局楠梓派出所警員王永豐、姜柏沂發現
    ，認其疑係涉犯轄區內傷害案件及因違反毒品危害防制條例
    與竊盜等案而經通緝在案之唐耀雄，遂一路跟隨其至高雄市
    大社區○○○路98號之假期ＫＴＶ停車場後，趨前向唐耀雄
    出示證件表明警員身分並予以攔查，惟唐耀雄陳報假身分證
    字號而為前揭警員查證後發現，姜柏沂即拿出照片比對並稱
    「你就是唐耀雄本人」等語，隨後王永豐、姜柏沂向前逮捕
    唐耀雄之際，唐耀雄為脫免逮捕，竟基於傷害及妨害公務之
    犯意，自其長褲右側口袋取出其所有之前揭T 型扳手尖刀1
    支上下揮舞並稱「寧願死，也不要讓警察逮捕」等語，且在
    與王永豐、姜柏沂發生扭打時，接連刺傷王永豐、姜柏沂，
    致王永豐受有左側胸壁撕裂傷（2.5 公分縫合3 針、1 公分
    縫合1 針）、左上臂撕裂傷（1 公分縫合1 針）、前頸部2
    公分、右鎖骨下2 公分、前胸部6 公分、左後背10公分、左
    大拇指1.5 公分、右虎口0.5 公分、左手背及左2 及4 指多
    處擦傷等傷害，致姜柏沂受有左外耳撕裂傷（1 公分）、左
    上臂撕裂傷（1 公分）、左眉0.5 ×0.5 公分2 處、右下巴
    3 ×0.1 公分、右頸部18×0.3 公分及2 ×1 公分、前胸9
    ×0.2 公分、右肘2 ×1 公分及1 ×1 公分、右膝5 ×8 公
    分、左膝5 ×3 公分及1.5 ×1.5 公分多處擦傷等傷害，而
    對執行逮捕勤務之警員王永豐、姜柏沂施以強暴行為。嗣經
    警制伏後，並扣得T 型扳手尖刀1 把，而查獲上情。因認被
    告就上開犯罪事實(一)所為，係犯修正前刑法第321 條第1 項
    第3 款之攜帶兇器竊盜罪；就犯罪事實(二)、(四)、(五)、(六)、(七)
    、(八)所為，係犯刑法第320 條第1 項之竊盜罪；就犯罪事實
    (三)所為，係犯刑法第320 條第1 項之竊盜罪及同法第354 條
    之損壞他人物品罪；就犯罪事實(九)所為，係犯刑法第135 條
    第1 項之妨害公務員執行職務罪及同法第277 條第1 項之傷
    害罪（其中犯罪事實(三)，係以一行為遂行竊盜及毀損犯行；
    犯罪事實(九)，係以一施強暴手段犯妨害公務及傷害罪，且同
    時傷害王永豐、姜柏沂2 人之身體，均係一行為觸犯數罪名
    ，侵害數法益，為想像競合犯，應依刑法第55條之規定，分
    別從一重之竊盜罪、傷害罪處斷），係以：被告就上開犯罪
    事實，業據被告唐耀雄坦承不諱（見高市警楠梓分偵字第10
    00009138號卷【下稱警八卷】第2 頁、第3 頁、第6 頁，10
    0 年度偵緝字第828 號卷【下稱偵一卷】第9 頁至第10頁，
    100 年度偵字第12675 號卷【下稱偵二卷】第38頁至第40頁
    ，原審審訴字卷第36頁，原審訴字卷第56頁、第72頁反面至
    第74頁），核與證人鄭金生、林振舜、陳雅美、劉建福、陳
    志民、楊宗憲、兵偉義、鄭新議、柯承宏、郭榮彬、吳美惠
    於警詢及偵查中之證述、證人林陳梅玲於偵查中之證述、證
    人王永豐、姜柏沂於偵查及原審審理時之證述情節大致相符
    （見高縣岡警偵移字第0990032494號卷【下稱警一卷】第3
    頁至第5 頁，高縣岡警偵移字第0990033622號卷【下稱警二
    卷】第3 頁至第4 頁，99年度偵字第19870 號卷【下稱偵三
    卷】第5 頁至第10頁、第45頁至第47頁，屏東縣政府警察局
    屏東分局卷【下稱警三卷】第3 頁至第10頁，高縣湖警偵移
    字第0990024605號卷【下稱警四卷】第2 頁至第3 頁，高縣
    岡警偵移字第0990033949號卷【下稱警五卷】第4 頁至第5
    頁，屏東縣政府警察局東港分局東警分偵字第0990012964號
    卷【下稱警六卷】第1 頁至第3 頁，高縣湖警偵移字第0990
    025397號卷【下稱警七卷】第1 頁至第2 頁，偵一卷第9 頁
    ，偵二卷第29頁至第37頁），並有高雄縣政府警察局（現已
    改制為高雄市政府警察局，下同）99年3 月4 日高縣警鑑字
    第0990008251號函暨所附內政部警政署刑事警察局99年2 月
    25日刑醫字第0990010358號鑑定書、高雄縣政府警察局岡山
    分局編號0000000-0I700-01號刑案現場勘察報告、高雄縣政
    府警察局編號Ｚ00000000000000 號車輛尋獲電腦輸入單、高
    雄縣政府警察局岡山分局彌陀分駐所一般陳報單、Q7-5812
    號汽車贓物認領保管單及失車唯讀案件基本資料、證物清單
    、責付保管條、高雄縣政府警察局岡山分局編號0000000-0I
    700-04號刑案現場勘察報告、高雄縣政府警察局99年4 月19
    日高縣警鑑字第0990015544號函暨所附內政部警政署刑事警
    察局99年4 月13日刑醫字第0990032333號鑑定書、監視器錄
    影畫面翻拍照片10張、郵局存證信函、高雄縣政府警察局岡
    山分局壽天派出所受理刑事案件報案三聯單、US-7427 號自
    小客車及鑰匙孔照片6 張、川興汽車維護廠工作單、車籍查
    詢基本資料詳細畫面、高雄市政府警察局編號Ｚ00000000000
    000 號車輛尋獲電腦輸入單、屏東縣政府警察局屏東分局民
    和派出所99年8 月27日屏警分和刑字第99172 號刑事案件報
    告書、高雄縣政府警察局編號P099034D3U0466Z 號車輛協尋
    電腦輸入單、屏東縣政府警察局編號Ｚ00000000000000 號車
    輛尋獲電腦輸入單、ES-0016 號自小客車車輛詳細資料報表
    及贓物認領保管單、廢機動車輛讓渡切結書、估價單、ES-0
    016 號自小客車引擎照片4 張、高雄縣政府警察局湖內分局
    茄萣分駐所一般陳報單、高雄縣政府警察局編號Ｚ000000000
    00000 號車輛尋獲電腦輸入單、屏東縣政府警察局編號P000
    0000WK04Z4X 號車輛協尋電腦輸入單、YE-2690 號自小客車
    贓物認領保管單、高雄縣政府警察局湖內分局刑案現場勘察
    採證報告表、內政部警政署刑事警察局99年6 月15日刑紋字
    第0990080203號鑑定書、YE-2690 號自小客車車輛詳細資料
    、車輛勘察相片31張、高雄縣政府警察局岡山分局橋頭分駐
    所受理刑事案件報案三聯單、內政部警政署刑事警察局99年
    6 月17日刑紋字第0990080195號鑑定書、高雄縣政府警察局
    岡山分局編號0000000-0I700-01號刑案現場勘察報告、內政
    部警政署刑事警察局99年6 月11日刑紋字第0990075431號鑑
    定書、內政部警政署刑事警察局99年6 月24日刑醫字第0990
    074717號鑑定書、屏東縣政府警察局鑑識科刑案現場勘察採
    證報告表暨採證及現場照片16張、臺灣地區警察機關汽車尋
    獲通報單、屏東縣政府警察局東港分局東港派出所一般陳報
    單、屏東縣政府警察局編號Ｚ00000000000000 號車輛尋獲電
    腦輸入單、高雄縣政府警察局編號Ｚ00000000000000 號車輛
    尋獲電腦輸入單、屏東縣政府警察局編號P099054BT525ZA4
    號車輛協尋電腦輸入單、HJ-4790 號自小客車贓物認領保管
    單、內政部警政署刑事警察局99年8 月23日刑醫字第099010
    1083號鑑定書、高雄縣政府警察局湖內分局刑案現場勘察採
    證報告表、高雄市政府警察局楠梓分局楠梓派出所扣押筆錄
    、健仁醫院100 年4 月16日診斷證明書2 紙、現場照片16張
    附卷可稽（見警一卷第6 頁至第7 頁反面、第9 頁至第15頁
    、第18頁，警二卷第2 頁、第5 頁至第20頁反面，偵三卷第
    13頁、第17頁、第20頁、第22頁至第22頁之1 、第25頁至第
    27頁，警三卷第1 頁至第2 頁、第11頁至第14頁、第30頁至
    第33頁，警四卷第1 頁、第4 頁至11頁、第13頁、第21頁至
    第36頁，警五卷第3 頁、第6 頁至第14頁，警六卷第4 頁至
    第13頁、第19頁至第21頁，警七卷第6 頁至第8 頁、第10頁
    至第15頁，警八卷第9 頁至第15頁、第17頁至第24頁），復
    有上開Ｔ型扳手尖刀1 支扣案足憑，堪認被告上開任意性自
    白，確均與事實相符。
四、被告雖另以上開上訴意旨提起上訴，指摘原判決不當；然本
    院審酌上情，認原審已就調查證據之結果，即被告有上開竊
    盜、加重竊盜及傷害等之犯罪事實，詳為說明其認定事實之
    理由及所憑依據，客觀上認事用法並無違誤之處；又因被告
    係屬累犯，是原審在各罪法定刑期內，就犯攜帶兇器竊盜罪
    ，科處有期徒刑1 年；另竊盜罪部分（共7 罪），分別各科
    處有期徒刑5 月、8 月（詳如附表編號一至七所示之刑）；
    另傷害罪部分，科處有期徒刑1 年6 月。並定其應執行有期
    徒刑6 年6 月，量刑亦屬妥當。至被告提起上訴所稱事由，
    係屬法官依職權量刑之基準，且原審於量刑時，亦有審酌被
    告「審理時坦承全部犯行，態度尚佳」等情節（見原審判決
    書第13頁倒數第2 行），是原審並無漏未審酌之情事。綜上
    ，本件被告上訴，並非依據卷內訴訟資料或提出新事實新證
    據，具體指摘原判決認定事實、適用法律有何違法或不當；
    甚至未具體指摘原判決就證據之取捨有何違背論理法則或經
    驗法則之情事，則其上訴顯屬未敘述具體理由。核之上揭說
    明，應認本件上訴違背法律上之程式。爰依刑事訴訟法第36
    7 條前段、第372 條，不經言詞辯論，逕為判決如主文。
中    華    民    國  100     年    12    月    30    日
                  刑事第四庭    審判長法  官  蕭權閔
                                      法  官  唐照明
                                      法  官  吳進寶
以上正本證明與原本無異。
檢察官如不服本判決應於收受本判決後10日內向本院提出上訴書
狀，其未敘述上訴理由者，並得於提起上訴後10日內向本院補提
理由書狀（均須按他造當事人之人數附繕本）「切勿逕送上級法
院」。
被告部分不得上訴。
中    華    民    國  100     年    12    月    30    日
                                      書記官  唐奇燕
附表
┌──┬────────┬──────────────┐
│編號│    犯罪事實    │          論罪科刑          │
├──┼────────┼──────────────┤
│ 一 │即犯罪事實(二)    │唐耀雄犯竊盜罪，累犯，處有期│
│    │                │徒刑捌月。                  │
├──┼────────┼──────────────┤
│ 二 │即犯罪事實(三)    │唐耀雄犯竊盜罪，累犯，處有期│
│    │                │徒刑捌月。                  │
├──┼────────┼──────────────┤
│ 三 │即犯罪事實(四)    │唐耀雄犯竊盜罪，累犯，處有期│
│    │                │徒刑捌月。                  │
├──┼────────┼──────────────┤
│ 四 │即犯罪事實(五)    │唐耀雄犯竊盜罪，累犯，處有期│
│    │                │徒刑捌月。                  │
├──┼────────┼──────────────┤
│ 五 │即犯罪事實(六)    │唐耀雄犯竊盜罪，累犯，處有期│
│    │                │徒刑伍月。                  │
├──┼────────┼──────────────┤
│ 六 │即犯罪事實(七)    │唐耀雄犯竊盜罪，累犯，處有期│
│    │                │徒刑捌月。                  │
├──┼────────┼──────────────┤
│ 七 │即犯罪事實(八)    │唐耀雄犯竊盜罪，累犯，處有期│
│    │                │徒刑捌月。                  │
└──┴────────┴──────────────┘